# 《增值税会计处理规定》的报表列示

提问人：zryhzwg 时间：2016-12-22 23:36:07
陈版主好：
2016 年 12 月 3 日，财政部发布了《增值税会计处理规定》，改规定原管理费用中列示的房产税、土地使用税、车船使用税和印花税调整计入了“税金及附加科目”；“应交税费——待转销项税额”等科目期末贷方余额应根据情况，在资产负债表中的“其他流动负债” 或“其他非流动负债”项目列示。 需要求助的问题是： 1 、 该规定是否属于会计政策变更？ 2 、附则中规定，本规定自发布之日起施行，国家统一的会计制度中相关规定与本规定不一致的，应按本规定执行。 2016 年 5 月 1 日至本规定施行之间发生的交易由于本规定而影响资产、负债等金额的，应按本规定调整。本期报表列示中是否需要进行追溯调整？

回答人：chenyiwei
根据《企业会计准则第 30 号——财务报表列报（ 2014 年修订）》第八条规定： 财务报表项目的列报应当在各个会计期间保持一致，不得随意变更，但下列情况除外： （一）会计准则要求改变财务报表项目的列报。 （二）企业经营业务的性质发生重大变化或对企业经营影响较大的交易或事项发生后，变更财务报表项目的列报能够提供更可靠、更相关的会计信息。
该准则第十二条规定： 根据本准则第八条的规定，财务报表的列报项目发生变更的，应当至少对可比期间的数据按照当期的列报要求进行调整，并在附注中披露调整的原因和性质，以及调整的各项目金额。对可比数据进行调整不切实可行的，应当在附注中披露不能调整的原因。 不切实可行，是指企业在作出所有合理努力后仍然无法采用某项会计准则规定。
据此，应对 2016 年度利润表中的相关项目按新规定的口径填报，同时调整利润表中前期比较数据的列报。涉及IPO申报、发债申报等多期财务报表的，其报告期内各年度／期间利润表的列报方式应按新规定调整一致。

提问人：nikan 时间：2017-01-05 16:23:31
之前和陈版的理解是一致的。但是后来和会计司相关人士沟通后，可能我们的理解有误。会计司的本意应该是不需要就列报事项进行追溯调整，除非是影响资产、负债列报的，自 5 月 1 日开始按处理规定列报。 房产税之类的不影响资产、负债列报，所以从 12 月 1 日开始按处理规定列报即可，无需追溯。

回答人：chenyiwei
但不清楚这样做背后的逻辑是什么？

回答人：chenyiwei
谢谢！

提问人：cherishfei 时间：2017-03-06 18:27:34
结论呢，到底追溯比较期间么？

回答人：chenyiwei
不追溯。